# 请教陈版关于拆迁费用资本化的问题

提问人：Phoebe199 时间：2011-12-06 18:17:05
A公司为BVI公司，A公司持有B公司100%的股权，B公司为香港公司，B公司持有C公司100%的股权，C公司注册在内地，做房地产开发，A公司与外部第三方公司签订委托拆迁协议，并支付拆迁费，考虑到外汇等问题，该拆迁费将不转移至C公司，但是A公司认为该费用为C公司的拆迁服务费，在A公司合并报表的层面资本化拆迁服务费，请问该处理是否合理？

回答人：chenyiwei
如果不考虑在外汇管理等方面可能存在的潜在不合规问题，则这样处理似乎没有重大的不合理处。事实上在C的个别报表层面也应当将其资本化计入开发成本，同时贷记资本公积。

提问人：Phoebe199 时间：2011-12-07 12:17:57
陈版，您的意见就是A公司所支付的拆迁费用视为对子公司C公司的投资，借记长期股权投资，是否正确？

回答人：chenyiwei
可以这样理解。